# 请教陈版，关于为客户生产特定产品的专用模具，因产品停产从客户获得补偿的账务处理

提问人：半 边 叶 时间：2022-05-04 09:05:35
公司向客户销售的产品，需要使用对应的模具生产，模具为专门定制且无法使用到其他产品上。公司通过固定资产核算模具，并按照与客户约定的工作量进行折旧。客户停产了部分产品，公司对应的模具无法按预期实现收益，存在减值风险。通过与客户沟通，客户原因对公司的模具损失进行补偿，并通过在其他产品上给予补偿。（注：除了模具外，其他生产设备可以用于不同产品的生产，产生的现金流入与模具独立，不构成资产组）
针对减值模具，处理上的争议如下：
（ 1 ）减值模具损失通过其他项目产品获取的补偿如何进行会计处理：①将补偿仍作为其他产品的收入，减值模具按其他产品的销量计提折旧，计入成本；②按资产处置处理，将补偿作为资产处置的对价；③在产品停产年度计提模具的减值准备，将得到的补偿仍作为其他产品的收入。
（ 2 ）如果按资产处置处理，处置时点的确定：①在产品停产且与客户签订补偿协议时，全额确认资产处置，未收到的补偿挂账应收账款，补偿实现时冲减应收账款；②在与客户确认了各期间具体补偿金额时，在各期间按实际的补偿金额确认资产处置。

回答人：chenyiwei
1 、不论补偿的具体形式为何，其实质均为对模具提前报废损失的补偿，不应与其他产品的销售收入挂钩。本质上均作为资产处置损益处理。如果协议约定后续通过其他产品的价格予以补偿的，则应根据协议约定的补偿金额，确定其他产品单位售价中用于补偿模具损失的金额，在补偿协议签订时将补偿金额总额确认为一项其他应收款，到后续通过其他产品的价格予以补偿时，作为该债权的收回处理，不确认为其他产品的收入。
2 、具体应采用“①在产品停产且与客户签订补偿协议时，全额确认资产处置，未收到的补偿挂账应收账款，补偿实现时冲减应收账款”。
3 、关于减值准备的计提，可参考《中审众环研究 2020 》之“问题1-3-2（客户给予的专用设备废弃补偿在减值测试中的考虑）”。